

Infos

- ▶ 35 ans
- Abidjan
- ▶ Côte d'Ivoire
- ▶ Permis B

Contact

■ mdlfabrice@yahoo.fr

Présentation

Je suis Fabrice Durand Teki, Informaticien. J'ai 27 ans et suis de nationalité Ivoirienne. Je suis spécialisé dans la maintenance informatique et reseau, et dans la Numérisation des Documents et Archives avec de bonnes connaissance en Gestion Electronique de Documents.

Je possède en outre des compétences dans le domaine du

developpement(VB.NET,HTML, PHP, CSS, JavaScript),des bases de données relationnelles(SQL Server, Oracle, MySql) et documentaires(Winisis et Genisis)

Fabrice Durand TEKI CV en ligne

Pour en savoir plus, consultez mon CV en ligne : www.doyoubuzz.com/fabrice-durand-teki

EXPÉRIENCES

Informaticien

BNETD (Bureau Nation d'Etudes Techniques et de Developpement) •

Abidjan • Côte d'Ivoire • Depuis février 2008 • CDI

- Informaticien sur le projet :
 - Numérisation, confection de base de données et mise en place d'un système GED (Gestion Electronique de Documents) pour la Chambre de Commerce et d'Industrie de Côte d'Ivoire (2010)
 - Numérisation et traitement des dossiers des actes domaniaux du Ministère de la Construction, de l'Urbanisme et de l'Habitat de Côte d'Ivoire (2010)
 - Numérisation et traitement des dossiers des agents du BNETD (2008)
 - Recensement Général des producteurs et Pépiniéristes d'hévéa de Côte d'Ivoire (2008)

Informaticien

bnetd

BNETD(Bureau National d'Etudes Techniques et de Développement) •

Abidjan • Côte d'Ivoire • Février 2007 à février 2008 • CDD

- Informaticien sur le projet :
 - Numérisation et traitement des archives du Secrétariat Général du BNETD
 - Mise en place d'une base de données des ouvrages réalisés en Côte d' Ivoire pour l'Agence de Gestion des Routes (AGEROUTE)

Informaticien Stagiaire

BNETD (Bureau National d'Etudes Techniques et de Développement) •

Abidjan • Côte d'Ivoire • Octobre 2006 à janvier 2007 • Contrat de professionnalisation

- Mise en place d'une base de données des ouvrages réalisés en Côte d'Ivoire pour l'Agence de Gestion des Routes (AGEROUTE)
 - Numérisation et Vectorisation des plans du CHU de YOPOUGON

Agent Enquêteur

Adel Ivoire (Administration Electronique de Côte d'Ivoire) • Abidjan • Côte d'Ivoire • Mai 2006 à juin 2006 • Emplois-jeunes

Informaticien Stagiaire

BNETD (Bureau National d'Etudes Techniques et de Développement) •

Abidjan • Côte d'Ivoire • Juillet 2005 à janvier 2006 • Contrat de professionnalisation

 Conception d'une base de données et mise en place d'un Système de Gestion de l'Information pour la SMB

Informaticien Stagiaire

l'AGEPE (Agence d'Etudes et de Promotion de l'Emploi) • Abidjan • Côte d'Ivoire • Juillet 2004 à février 2005 • Stage

► Gestion et maintenance du parc matériel, logiciel, réseau Assistance technique auprès des utilisateurs ;

Collaborateur

NEXAT (Nouvelle Expertise Africaine de Technologie) • Abidjan • Côte d'Ivoire • Octobre 2004 à décembre 2010 • Freelance

Maintenance informatique (Montage et Dépannage de PC);
Formation en Logiciels;
Vente d'appareils et accessoires informatiques

COMPÉTENCES

Aptitudes

- Spécialisé en techniques de maintenance des systèmes informatiques notamment les réseaux informatiques
- Spécialisé dans la Numérisation des Documents et Archives;
- ► Connaissances en Gestion Electronique de Documents ;
- Connaissances en Electroniques (Analogiques, Numériques et Puissances);

Domaines de compétence

- ➤ Systèmes d'exploitation : Windows 9X, 2000,XP et Vista, Unix / Linux
- ► CONCEPTION DE SYSTEME D'INFORMATION : Méthode MERISE et UML
- ► DEVELOPPEMENT: VB.NET,HTML, PHP, CSS, JavaScript
- ► BASE DE DONNEES : SQL Server, Oracle, MySql, Winisis
- Logiciels de Traitement d'image: Photoshop 7.0 et CS3, Paint Shop Pro 6, Photo Editor

Langues

- ► Français : Lecture(Excellente), Ecrit(Excellent), Parlé(Excellent)
- ► Anglais : Lecture(Bonne), Ecrit(Moyen), Parlé(Moyen)

Qualités personnelles

- Sens de l'organisation;
- ▶ Sens des responsabilités
- Ouverture d'esprit
- Habitué à travailler sous pression et en équipe
- Ponctualité
- Assiduité et sociabilité

FORMATIONS

☐ Diplôme d'Ingénieur en Informatique

Groupe PIGIER Côte d'Ivoire • Novembre 2008 à septembre 2010

☐ Diplôme Supérieur de Spécialité (DSS) en Génie Logiciel

Groupe PIGIER Côte d'Ivoire • Novembre 2007 à septembre 2008

CV créé sur doyou duzz

☐ Brevet de Technicien Supérieur (BTS) en Informatique Industrielle et Maintenance

Institut Voltaire d'Enseignement Supérieur Technique et Professionnel (Abidjan) •

Décembre 2001 à novembre 2003

☐ Baccalauréat série C (mention assez bien)

Lycée Municipal d'Attécoubé (Abidjan)

Octobre 2000 à juillet 2001

☐ Brevet d'Etudes du Premier Cycle

Lycée Municipal d'Attécoubé (Abidjan)

Octobre 1997 à juin 1998